【裁判字號】    98,易,156
【裁判日期】    980827
【裁判案由】    竊盜
【裁判全文】
臺灣臺東地方法院宣示判決筆錄           98年度易字第156號
公  訴  人  臺灣臺東地方法院檢察署檢察官
被      告  丁○○
指定辯護人  本院公設辯護人  甲○○
被      告  丙○○
            乙○○
上列二人共同
選任辯護人  吳漢成律師
上列被告等因竊盜案件，經檢察官提起公訴（98年度偵字第595
號），本院依檢察官之聲請，改依協商程序而為判決，於中華民
國98年8月27日下午4時，在本院第一法庭宣示判決，出席職員如
下：
    法  官  康文毅
    書記官  高美枝
    通  譯  童嫦政
法官起立朗讀判決主文、犯罪事實要旨、處罰條文、附記事項，
及告以上訴限制、期間並提出上訴狀之法院，且諭知記載其內容
：
一、主  文：
    丁○○犯結夥竊盜罪，累犯，處有期徒刑捌月，扣案之流量
    計壹具、滅火器壹支、吸油棉壹捲、ＶＨＦ頻無線電對講機
    貳支、輸油管貳條及管閥壹組均沒收之；又共同犯竊盜罪，
    累犯，處有期徒刑伍月，扣案之流量計壹具、滅火器壹支、
    吸油棉壹捲、ＶＨＦ頻無線電對講機貳支、輸油管貳條及管
    閥壹組均沒收之。應執行有期徒刑壹年。扣案之流量計壹具
    、滅火器壹支、吸油棉壹捲、ＶＨＦ頻無線電對講機貳支、
    輸油管貳條及管閥壹組均沒收之。
    丙○○犯結夥竊盜罪，處有期徒刑柒月，扣案之流量計壹具
    、滅火器壹支、吸油棉壹捲、ＶＨＦ頻無線電對講機貳支、
    輸油管貳條及管閥壹組均沒收之；又共同犯竊盜罪，處有期
    徒刑肆月，扣案之流量計壹具、滅火器壹支、吸油棉壹捲、
    ＶＨＦ頻無線電對講機貳支、輸油管貳條及管閥壹組均沒收
    之。應執行有期徒刑拾月。扣案之流量計壹具、滅火器壹支
    、吸油棉壹捲、ＶＨＦ頻無線電對講機貳支、輸油管貳條及
    管閥壹組均沒收之。
    乙○○犯結夥竊盜罪，處有期徒刑柒月，扣案之流量計壹具
    、滅火器壹支、吸油棉壹捲、ＶＨＦ頻無線電對講機貳支、
    輸油管貳條及管閥壹組均沒收之；又共同犯竊盜罪，處有期
    徒刑月，扣案之流量計壹具、滅火器壹支、吸油棉壹捲、
    ＶＨＦ頻無線電對講機貳支、輸油管貳條及管閥壹組均沒收
    之。應執行有期徒刑捌月，緩刑年，緩刑期間付保護管束
    ，並應向執行檢察官指定之公益團體、地方自治團體或社區
    提供壹佰陸拾小時之義務勞務。扣案之流量計壹具、滅火器
    壹支、吸油棉壹捲、ＶＨＦ頻無線電對講機貳支、輸油管貳
    條及管閥壹組均沒收之。
二、犯罪事實要旨：
    丁○○前因違反職役職責案件，經國防部高等軍事法院以94
    年度法仁判字第121號判處有期徒刑1年6月確定，於民國95
    年11月8日縮刑期滿執行完畢。緣陳俊昇（由檢察官另案偵
    查中）得知位在臺東縣關山鎮月眉里中和1號建物前方臺9線
    337公里處下方，埋設聯勤司令部所有供輸送JP-8航空燃油
    （下稱軍用油品）之油管，竟萌生歹念，而與丁○○、丙○○、乙○○謀議竊取該輸油管線內之軍用油品，共同基於意
    圖為自己不法所有之犯意聯絡，推由丁○○、丙○○、乙○○下手行竊，得手後再由陳俊昇負責銷贓變現朋分花用。旋
    於98年3月3日，由陳俊昇帶同乙○○前往黃文男址設臺東縣
    鹿野鄉○○路○段388號住處，與不知情之黃文男簽訂房屋租
    賃契約，由乙○○出名承租黃文男所有位在臺東縣關山鎮月
    眉里中和1號房屋（下稱承租房屋），租賃期間自98年3月3
    日起至同年9月3日止。嗣陳俊昇即僱請不知情之傅錦鴻開挖
    承租房屋旁之土地，並由乙○○交付新臺幣（下同）3千元
    與傅錦鴻。其間陳俊昇負責埋設泵油管管線至臺9線337公里
    處下方私自連接聯勤司令部之油管，並在承租房屋後方裝設
    輸油閥及油管，另架設藍色鐵皮屋掩飾，為方便作案，並提
    供車牌號碼D7-5601號之改裝油儲小貨車1台（下稱車牌號碼
    D7-5601號小貨車），作為裝載油品運輸車輛，乙○○則提
    供其所有車牌號碼3651-JU號自用小貨車1台作為前導車。迨
    同年3月10日，陳俊昇、丁○○、丙○○及乙○○於上開承
    租房屋會合後，旋於翌（11）日及同年月12日凌晨某時，由
    陳俊昇、乙○○負責利用承租房屋後方之輸油閥及油管抽取
    聯勤司令部軍用油品至車牌號碼D7-5601號小貨車上儲放後
    ，由丙○○駕駛車牌號碼D7-5601號小貨車、乙○○則駕駛
    車牌號碼3651-JU號自用小貨車搭載丁○○當前導車，互以
    VHF無線電對講機聯絡，以規避警方攔檢，至臺東縣鹿野鄉
    瑞豐村關山大圳17支線OK+300前，將車牌號碼D7-5601號小
    貨車上所儲放之軍用油品灌入由陳俊昇事先聯絡在上開地點
    停放之不詳油灌車上，來回3次，以此方式接續竊取聯勤司
    令部所有之軍用油品，油灌車裝滿油後旋即開離臺東銷贓。
    另於98年3月24日，丙○○駕駛車牌號碼D7-5601號小貨車從
    屏東至臺東承租房屋處與丁○○會合，再於同年3月25日下
    午5時起，由丁○○負責抽取軍用油品至車牌號碼D7-5601號
    小貨車上後，由丙○○駕駛車牌號碼D7-5601號小貨車、丁○○駕駛車牌號碼3651-JU號自用小貨車當前導車，以VHF頻
    無線電對講機聯絡，以規避警方攔檢，至臺東縣鹿野鄉瑞豐
    村關山大圳17支線OK+300前，將車牌號碼D7-5601號小貨車
    上所儲放之軍用油品灌入在上開地點所停放之PT-K6號紅色
    貨櫃改裝油槽車上，來回4次，以此方式接續竊取聯勤司令
    部所有之軍用油品，前後共計竊取軍用油品4,421加侖，合
    計234,986元。嗣為警於98年3月26日查獲，並扣得流量計1
    具、滅火器1支、吸油棉1捲、VHF頻無線電對講機2支、車牌
    號碼D7-5601號小貨車、車牌號碼3651-JU號自用小貨車及PT
    -K6號貨櫃改裝油槽車各1台、輸油管2條、管閥1組、Ｔ型扳
    手1支。案經臺東縣警察局關山分局報告臺灣臺東地方法院
    檢察署檢察官偵查起訴。
三、處罰條文：
    刑法第28條、第320條第1項、第321條第1項第4款、第47條
    第1項、第51條第5款、第74條第1項第1款、第2項第5款、第
    93條第1項第2款、第38條第1項第2款。
四、附記事項：
  (一)依檢察官與被告乙○○及其選任辯護人協商之內容，被告乙○○應依執行檢察官之命令，向指定之公益團體、地方自治
    團體或社區提供160小時之義務勞務（違反者依法得撤銷緩
    刑宣告）。另依刑法第93條第1項第2款規定，被告乙○○緩
    刑期內應付保護管束。
  (二)按宣告沒收之物，除違禁物或法律另有特別規定外，係以犯
    人供犯罪所用或供犯罪預備或因犯罪所得之物，並以屬於犯
    人（已修正為犯罪行為人）所有者為限，此觀刑法第38條第
    1項第2款、第3款及第3項之規定甚明。又共同正犯因相互間
    利用他人之行為，以遂行其犯意之實現，本於責任共同之原
    則，有關沒收部分，對於共犯間供犯罪所用之物，自均應為
    沒收之諭知（最高法院91年度臺上字第5583號判決意旨參照
    ）。本件扣案之流量計1具、滅火器1支、吸油棉1捲、VHF頻
    無線電對講機2支、輸油管2條及管閥1組，均係共犯陳俊昇
    所有供本件犯罪所用或犯罪預備之物，揆諸上揭判決意旨，
    皆應依刑法第38條第1項第2款規定宣告沒收。至於扣案車牌
    號碼3651-JU自用小貨車1台，固係被告乙○○所有供本件犯
    罪所用之物，然其作為本件犯罪工具之時間非長，且屬價格
    昂貴之物，倘併予宣告沒收，不符合比例原則，復非屬違禁
    物，爰不予宣告沒收。又扣案之車牌號碼D7-5601號小貨車1
    台，係案外人黃瑞川所有之物，有車籍查詢基本資料詳細畫
    面1紙存卷可參（參見警卷第42頁）；另扣案之PT-K6號貨櫃
    改裝油槽車1台，則係登記在昇珀交通有限公司名下，現由
    案外人林朝聖使用中，業據證人陳武順證述明確（參見98年
    度偵字第595號卷第86至87頁背面）；再扣案之Ｔ型扳手1支
    ，被告三人均堅詞否認為渠等或共犯陳俊昇所有之物，且一
    再堅稱並非供本件竊盜犯行所用之物，此外復查無其他積極
    證據足以證明該Ｔ型扳手確屬被告三人或共犯陳俊昇所有供
    本件犯罪所用或犯罪預備之物，按諸上開說明，均不得併予
    宣告沒收，附此敘明。
五、協商判決除有刑事訴訟法第454條之4第1項第1款於本訊問程
    序終結前，被告撤銷協商合意或檢察官撤回協商聲請者；第
    2款被告協商之意思非出於自由意志者；第4款被告所犯之罪
    非第455條之2第1項所定得以協商判決者；第6款被告有其他
    較重之裁判上一罪之犯罪事實者；第7款法院認應諭知免刑
    或免訴、不受理者情形之一，及違反同條第2項「法院應於
    協商合意範圍內為判決；法院為協商判決所科之刑，以宣告
    緩刑或2年以下有期徒刑、拘役或罰金為限」之規定者外，
    不得上訴。
六、如不服本件判決，且符合前述得上訴之特別規定者，得自收
    受宣示判決筆錄送達之日起10日內，向本院提出上訴書狀；
    上訴書狀應敘述具體理由。未敘述上訴理由者，應於上訴期
    間屆滿後20日內向本院補提理由書狀（均須按他造當事人之
    人數附繕本，「切勿逕送上級法院」），上訴於第二審法院
    。
中    華    民    國    98    年    8     月    27    日
                    臺灣臺東地方法院刑事第一庭
                                書記官  高美枝
                                法  官  康文毅
以上正本證明與原本無異。
                                書記官  高美枝
中    華    民    國    98    年    8     月    27    日
附錄本案論罪科刑法條全文：
中華民國刑法第320條
意圖為自己或第三人不法之所有，而竊取他人之動產者，為竊盜
罪，處五年以下有期徒刑、拘役或五百元以下罰金。
意圖為自己或第三人不法之利益，而竊佔他人之不動產者，依前
項之規定處斷。
前二項之未遂犯罰之。
中華民國刑法第321條
犯竊盜罪而有左列情形之一者，處六月以上、五年以下有期徒刑
：
一、於夜間侵入住宅或有人居住之建築物、船艦或隱匿其內而犯
    之者。
二、毀越門扇、牆垣或其他安全設備而犯之者。
三、攜帶兇器而犯之者。
四、結夥三人以上而犯之者。
五、乘火災、水災或其他災害之際而犯之者。
六、在車站或埠頭而犯之者。
前項之未遂犯罰之。


司法院資訊處製作；財團法人民間司法改革基金會備份。
